臺灣彰化地方法院刑事判決　　　　　　　 96年度訴字第407號
公　訴　人　臺灣彰化地方法院檢察署檢察官
被　　　告　甲○○
上列被告因毒品危害防制條例案件，經檢察官提起公訴（九十六
年度毒偵字第五八七號），被告於準備程序中就被訴事實為有罪
之陳述，經告知簡式審判程序之旨，並聽取公訴人、被告之意見
後，由本院合議庭裁定由受命法官獨任進行簡式審判程序，判決
如下：
    主  文
甲○○施用第一級毒品，累犯，處有期徒刑捌月。扣案之注射針
筒貳支均沒收之。
    犯罪事實
一、甲○○前因施用毒品案件，經本院於民國94年11月28日，以
    94年度訴字第1191號判處有期徒刑10月確定，甫於95年8月6
    日執行完畢。另因施用毒品案件，經本院以91年度毒聲字第
    2292號裁定送觀察、勒戒後，因評定認無繼續施用毒品之傾
    向，經臺灣彰化地方法院檢察署檢察官於91年11月7日執行
    完畢釋放，並由臺灣彰化地方法院檢察署檢察官於91年11月
    22日，以91年度毒偵字第1981、2631號為不起訴處分確定。
    猶不思警惕，另基於施用第一級毒品海洛因之犯意，於96年
    1月25日上午8時許，在彰化縣北斗鎮○○路路旁，以將少許
    第一級毒品海洛因置於注射針筒內，並羼水稀釋後以注射手
    臂血管之方式，施用第一級毒品海洛因一次。嗣於96年1月2
    6日下午2時30分許，為警在彰化縣埤頭鄉○○路埤頭國小前
    查獲，並扣得注射針筒2支，其經警採集之尿液送驗後，結
    果確呈嗎啡陽性反應。
二、案經彰化縣警察局田中分局報請臺灣彰化地方法院檢察署檢
    察官偵查起訴。
    理  由
一、上揭施用第一級毒品海洛因一次之犯罪事實，業據被告甲○
    ○於本院審理時坦承不諱，而被告於96年1月26日為警所採
    集之尿液經送檢驗，其結果確呈現嗎啡陽性反應，有彰化縣
    警察局田中分局委託檢驗尿液代號與真實姓名對照認證單一
    紙及詮昕科技股份有限公司濫用藥物尿液檢驗報告一紙附卷
    可稽。此外，復有注射針筒2支扣案足資佐證。從而，被告
    於本院審理時自白其施用第一級毒品海洛因1次，核與事實
    相符，足堪採信。又被告前曾因施用毒品案件，經本院以91
    年度毒聲字第2292號裁定送觀察、勒戒後，因評定認無繼續
    施用毒品之傾向，經臺灣彰化地方法院檢察署檢察官於91年
    11 月7日執行完畢釋放，並由臺灣彰化地方法院檢察署檢察
    官於91年11月22日，以91年度毒偵字第1981、2631號為不起
    訴處分確定，亦有刑案資料查註紀錄表附卷可憑。本件事證
    明確，被告施用第一級毒品海洛因之犯行洵堪認定。
二、按海洛因係毒品危害防制條例所定之第一級毒品，不得非法
　　施用。是被告施用第一級毒品海洛因之行為，核係犯毒品危
    害防制條例第十條第一項之施用第一級毒品罪。查被告為供
    施用第一級毒品而持有該級毒品之低度行為，應為施用之高
    度行為所吸收，不另論罪。末查被告前因施用毒品案件，經
    本院於94年11月28日，以94年度訴字第1191號判處有期徒刑
    10月確定，甫於95年8月6日執行完畢，此有臺灣高等法院被
    告前案紀錄表、在監在押全國紀錄表及臺灣彰化地方法院檢
    察署刑案資料查註紀錄表各一份在卷可稽，其於受有期徒刑
    執行完畢後，五年以內故意再犯本件有期徒刑以上之罪，為
    累犯，應依刑法第四十七條第一項之規定加重其刑。爰審酌
    被告曾因施用毒品經送觀察、勒戒，而仍未知警惕又再犯本
    案之罪，足見其雖經觀察、勒戒之治療程序，仍未徹底袪除
    施用毒品遠離毒害，顯未能善體國家設置觀察、勒戒機構，
    協助毒品施用者戒除毒害之良法美意，惟念及施用毒品本質
    上係戕害自身健康之行為，尚未嚴重破壞社會秩序或侵害他
    人權益，及其施用第一級毒品海洛因之次數僅一次，犯罪之
    動機、目的、所生危害及犯罪後坦承犯行態度尚屬良好等一
    切情狀，量處如主文所示之刑，以示懲儆。
三、至扣案之注射針筒2支，係被告所有供其施用第一級毒品海
    洛因所用之物，業據被告於本院審理時供承在卷，爰依刑法
    第三十八條第一項第二款之規定宣告沒收之。
四、另臺灣彰化地方法院檢察署96年度毒偵字第1012號移送併辦
    意旨略以：被告基於施用海洛因之犯意，於96年2月18日，
    在彰化縣埤頭鄉○○路路旁，施用第一級毒品海洛因1次，
    嗣於同年2月23日中午12時10分許，為警於彰化縣溪州鄉○
    ○路○段旁查獲，因認被告涉有施用第一級毒品海洛因之犯
    行。及臺灣彰化地方法院檢察署96年度毒偵字第1629號移送
    併辦意旨略以：被告基於施用海洛因之犯意，於96年3月4日
    下午6時許，在彰化縣埤頭鄉庄中巷202之3號住處，施用第
    一級毒品海洛因1次，嗣於同年月7日上午11時30分許，為警
    於彰化縣北斗鎮○○路路旁查獲，因認被告涉有施用第一級
    毒品海洛因之犯行。且前揭併案意旨均認被告此部分犯行與
    前揭論罪科刑業經起訴之施用第一級毒品犯行間，屬於包括
    一罪之集合犯，亦應移送本院併案審理等語。然海洛因屬中
    樞神經抑制劑，使用者固會對其產生生理及心理之依賴性，
    惟施用者是否因而對海洛因習慣成癮，仍應視施用者之施用
    劑量、施用頻率及個人耐藥性等因素而定，若其施用毒品之
    時間、地點亦非屬密接，應認係另行起意為之，要難論以屬
    「接續犯」或「集合犯」之一罪關係。經查，本案認定被告
    施用海洛因之時間，與併案部分相距近月，其間無任何證據
    足資證明被告有接續施用海洛因或成癮之情形，上開移送併
    案施用海洛因之犯行與經起訴論罪部分之犯行間，明顯可分
    而具有獨立性，自核與「數行為於同時同地或密切接近之時
    地實施」之特性並不相符，已難認合於「接續犯」之前提要
    件，且亦不能依「集合犯」逕將被告上開施用海洛因之犯行
    論以「包括一罪」。準此，檢察官移送併案審理部分，本院
    無從併予審究，應退回由檢察官另行酌處，併予敘明。
據上論斷，應依刑事訴訟法第二百七十三條之一第一項、第二百
九十九條第一項前段，毒品危害防制條例第十條第一項，刑法第
十一條前段、第四十七條第一項、第三十八條第一項第二款，判
決如主文。
本案經檢察官吳宗達到庭執行職務。
中　　華　　民　　國　　96　　年　　5　　月   16  　日
                  刑事第五庭         法  官   吳俊螢
以上正本證明與原本無異。
如不服本判決，應於判決送達後10日內，向本院提出上訴狀（ 須
附繕本 ），上訴於臺灣高等法院臺中分院。
中　　華　　民　　國　　96　　年　　5　　月   16  　日
                                     書記官   林怡吟
附錄論罪科刑法條
毒品危害防制條例第十條第一項：
施用第一級毒品者，處六月以上五年以下有期徒刑。
